臺灣嘉義地方法院刑事判決　　　　　　　99年度訴字第1034號
公　訴　人　臺灣嘉義地方法院檢察署檢察官
被　　　告　陳銘德
上列被告因違反毒品危害防制條例案件，經檢察官提起公訴（99
年度毒偵字第1852號），被告於準備程序中就被訴事實為有罪之
陳述，本院合議庭裁定由受命法官改依簡式審判程序審理，判決
如下：
    主  文
陳銘德施用第一級毒品，累犯，處有期徒刑柒月。
    犯 罪 事 實
一、陳銘德前因施用毒品案件，經本院裁定送觀察、勒戒，後認
    有繼續施用傾向，再裁定令入戒治處所施以強制戒治，於民
    國98年11月10日因停止其處分出監執行完畢釋放，並經臺灣
    嘉義地方法院檢察署檢察官以98年度戒毒偵字第56號不起訴
    處分確定，另因竊盜案件，經本院於97年11月20日，以97年
    度朴簡字第350號判決判處有期徒刑3月、2月，定應執行有
    期徒刑4月，再經本院於98年4月3日，以98年度朴簡字第29
    號判決判處有期徒刑3月確定，上開各罪經裁定應執行有期
    徒刑6月確定，於99年5月9日縮刑期滿執行完畢。詎仍不知
    悔改，於前揭觀察、勒戒、強制戒治執行完畢釋放後5年內
    ，復基於同時施用第1級毒品海洛因、第2級毒品甲基安非他
    命之犯意，於99年9月25日下午某時，在嘉義縣太保市新埤
    里新埤239號住處，以將海洛因及甲基安非他命一併放置在
    玻璃球中，點火燒烤吸食煙霧之方式，同時施用海洛因及甲
    基安非他命1次。嗣經警於99年9月27日上午9時50分持臺灣
    嘉義地方法院檢察署檢察官之鑑定許可書，採集其尿液送驗
    ，結果呈嗎啡（海洛因代謝物）、甲基安非他命陽性反應，
    而悉上情。
二、案經嘉義縣警察局移送臺灣嘉義地方法院檢察署檢察官偵查
    起訴。
    理  由
壹、程序事項
    本案於準備程序進行中，被告陳銘德就被訴事實為有罪之陳
    述，且所犯係死刑、無期徒刑、最輕本刑為3年以上有期徒
    刑以外之罪，經本院告知簡式審判程序之旨，並聽取檢察官
    及被告之意見後，依刑事訴訟法第273條之1第1項之規定，
    裁定進行簡式審判程序，復依刑事訴訟法第273條之2規定，
    不適用證據提示、交互詰問及傳聞法則有關證據能力限制等
    規定，是本件卷附之各證據，均得作為認定犯罪之證據，先
    予敘明。
貳、實體事項
一、前揭犯罪事實，業據被告於本院行準備程序及審理時坦承不
    諱（見本院卷第19、26頁），又其於99年9月27日上午10時
    10分許經警採集尿液送驗，由檢驗單位以酵素免疫分析法為
    初步檢驗，再以氣相層析質譜儀法為確認檢驗，結果呈嗎啡
    （海洛因代謝物）、甲基安非他命陽性反應乙情，此有台灣
    檢驗科技股份有限公司濫用藥物檢驗報告、代號與真實姓名
    對照表（代號：偵三A045號）、鑑定許可書各1份在卷可佐
    （見警卷第6至9頁），而以氣相層析質譜儀法作為毒品藥物
    及其代謝產物之定性及定量分析，可排除偽陽性之可能，堪
    為補強證據，足以擔保被告任意性自白與事實相符。又被告
    前因施用毒品案件，經本院裁定觀察、勒戒，後認有繼續施
    用傾向，再裁定令入戒治處所施以強制戒治，於98年11月10
    日因停止其處分出監執行完畢釋放，並經臺灣嘉義地方法院
    檢察署檢察官以98年度戒毒偵字第56號不起訴處分確定，此
    有臺灣高等法院被告前案紀錄表1份附卷足稽，其於觀察、
    勒戒、強制戒治執行完畢釋放後5年內，再犯本件施用毒品
    案件，依法應予以追訴處罰。綜上所述，本件事證明確，被
    告犯行洵堪認定，應依法論科。
二、按海洛因、甲基安非他命分別為毒品危害防制條例第2條第2
    項第1款、第2款所定之第1級毒品、第2級毒品，依法不得非
    法施用，是核被告所為，係犯毒品危害防制條例第10條第1
    項之施用第1級毒品罪及同條第2項之施用第2級毒品罪，其
    持有海洛因、甲基安非他命之低度行為，各應為施用之高度
    行為所吸收，不另論罪，又其將第1、2級毒品，同時放置在
    玻璃球中燒烤，吸食煙霧方式施用1次，乃1行為同時觸犯2
    構成要件不同之2罪，為想像競合犯，應依刑法第55條之規
    定，從一重之施用第1級毒品罪處斷。起訴書雖認被告所犯
    上開2罪應分論併罰，惟本案尚乏證據證明被告有相異之施
    用毒品舉止，而施用毒品之人將不同品項之毒品置入同一容
    器同時施用，亦不違經驗法則、論理法則，自應論以想像競
    合犯，始符罪疑有利被告原則，並經公訴檢察官當庭更正（
    見本院卷第19頁），另被告前因竊盜等案件，經本院分別判
    處罪刑確定，經裁定應執行有期徒刑6月，於99年5月9日縮
    刑期滿執行完畢，詳如犯罪事實欄所述，亦有前揭被告前案
    紀錄表乙份存卷為按，其於受徒刑之執行完畢，5年以內故
    意再犯本件有期徒刑以上之罪，為累犯，應依刑法第47條第
    1項規定，加重其刑。
三、爰審酌被告國中畢業之智識程度，甫因施用毒品案件，經觀
    察、勒戒、強制戒治執行完畢，仍再施用毒品，顯見尚無戒
    除之決心，施用毒品除戕害自身健康外，對社會秩序亦有潛
    在危害，惟念其犯後於本院訊問時坦認犯行，本次犯罪並未
    造成他人實害，自承與兄、嫂、姐、姪女同住，職業為工之
    家庭、經濟狀況等一切情狀，量處如主文所示之刑。
據上論斷，應依刑事訴訟法第273條之1第1項、第299條第1項前
段，毒品危害防制條例第10條第1項、第2項，刑法第11條前段、
第55條、第47條第1項，判決如主文。
本案經檢察官郭志明到庭執行職務。
中    華    民    國    100    年    1    月    28    日
                  刑事第二庭  法  官  林青怡
以上正本證明與原本無異。
如不服本判決應於收受判決後10日內向本院提出上訴書狀，並應
敘述具體理由；其未敘述上訴理由者，應於上訴期間屆滿後20日
內向本院補提理由書（均須按他造當事人之人數附繕本）「切勿
逕送上級法院」。
中    華    民    國   100    年    1     月    28    日
                              書記官  江芳耀
附錄論罪科刑法條
毒品危害防制條例第10條
施用第一級毒品者，處6月以上5年以下有期徒刑。
施用第二級毒品者，處3年以下有期徒刑。